Minutes et répertoires du notaire Charles SAUVAIGE, 13 novembre 1738 - décembre 1771 (étude VIII)
Archives nationales
Minutes et répertoires du notaire Charles SAUVAIGE (étude VIII)
13 novembre 1738 - décembre 1771
MC/ET/VIII/1028 - MC/ET/VIII/1202, MC/RE/VIII/6/A - MC/RE/VIII/19/B
Etude VIII; Sauvaige, Charles
n ml
Archives nationales de France
Minutes et répertoires: la loi 2008-696 du 15 juillet 2008 relative aux archives a fixé à 75 ans à compter de la date de l'acte, ou à 25 ans à compter de la date du décès de l'intéressé si ce délai est plus bref, le délai de communication des minutes et répertoires des notaires; ce délai est porté à 100 ans à compter de la date de l'acte si le document se rapporte à un mineur (code du Patrimoine, articles L213-2, 4e d et 5e).
Autres documents de l'étude (dossiers de clients, comptabilité...): s'agissant d'archives privées, ces documents sont communicables selon les modalités fixées par le déposant ou le donateur.
Certains documents ne sont pas accessibles en raison de leur mauvais état de conservation.
Versement
Accès aux instruments de recherche de tous les notaires de l’étude VIII
Archives de l'étude VIII
- Minutes de Charles SAUVAIGE, 13 novembre 1738 - décembre 1771; MC/ET/VIII/1028 - MC/ET/VIII/1202
  - Minutes. 1738, 13 novembre - décembre, 13 novembre - décembre 1738; MC/ET/VIII/1028
    Informations concernant le classement:
    Le niveau inférieur de description, quand il existe, correspond aux minutes d'actes. Toutes les minutes ne sont pas forcément décrites une à une. Les descriptions de ces minutes sont plus ou moins détaillées.
    - Dépôt de deniers de Nicolas Thomas, tailleur de pierres, demeurant à Brie-Comte-Robert., 18 novembre 1738; MC/ET/VIII/1028
      Origine de l'information:
      Artisans XVIIIe siècle, par M. Rambaud et C. Grodecki, 1956-1977 ( fichier papier entièrement dématérialisé; voir contexte dans le Plan d’orientation général - Notaires de Paris, guides thématiques du Minutier).
      Date de création de la notice: 2010
      Date de révision: 2019 (Marie-Françoise Limon-Bonnet)
      Thomas, Nicolas
    - Procuration de Pierre Monneton, entrepreneur de bâtiments, demeurant rue du Rempart., 18 décembre 1738; MC/ET/VIII/1028
      procuration; Monneton, Pierre
  - Minutes. 1739, janvier - 1739, février, janvier 1739 - février 1739; MC/ET/VIII/1029
    Attention: acte(s) coté(s) en Réserve
    - Devis et marché entre Charles Gillet de La Chaussée, maître maçon, entrepreneur de bâtiments, et Louis Gueffier, receveur général des finances de Poitiers, pour la construction de deux maisons doubles à boutiques, rue de Bourgogne, suivant les plans de Gillet de La Fontaine, architecte juré expert., 2 janvier 1739; MC/RS//215; 3 plans
      Informations complémentaires:
      P.J.: Quatre feuillets contenant trois plans, deux élévations et une coupe en profil.
      Cote originelle du document:
      MC/ET/VIII/1029
      Informations concernant le classement et la cotation du document:
      Acte coté en Réserve.
      Catalogue de la Réserve du Minutier central, 1984-1988 (dactylogramme entièrement dématérialisé; voir contexte dans le Plan d’orientation général - Notaires de Paris, guides thématiques du Minutier).
      Date de création de la notice: 2002
      Date de révision: 2011
      comptable; maçon; architecte; chef d'entreprise; marché; Gueffier, Louis; La Chaussée, Charles Gillet de; Bourgogne (rue de); La Fontaine, Gillet de
    - Bail à Louis Heuzé, marchand tapissier, rue de Bourbon., 27 janvier 1739; MC/ET/VIII/1029
      bail; Heuzé, Louis
    - Bail par Jean-Baptiste Puisieux, comme procureur de Crozat, de partie d'un corps de logis de la cour du Dragon, donnant sur la rue de l'Égout, à Pierre Coullon, bourgeois de Paris, moyennant 670 livres de loyer annuel., 14 février 1739; MC/ET/VIII/1029
      Documents du Minutier central concernant l'histoire de l'art (1700-1750), par Mireille Rambaud, tome II [études I à X, soit 2357 actes], Paris, Archives nationales, 1971, p. 169 (instrument de recherche imprimé dématérialisé, certaines notices sont plus détaillées dans la version intégrale accessible en ligne par la rubrique 'Autres instruments de recherche', voir contexte dans le Plan d’orientation général - Notaires de Paris, guides thématiques du Minutier).
      Date de création de la notice: 2009
      Documents du Minutier central concernant l'histoire de l'art (1700-1750), par M. Rambaud, tome II, Paris, Archives nationales, 1971, CVI-1298 p.
    - Délibération concernant Jacques Legois, doreur sur métaux, rue des Saints-Pères, et Julien Boucher, maître fondeur., 21 février 1739; MC/ET/VIII/1029
      Legois, Jacques
    - Compromis concernant Denis Rocquet, maître maçon, entrepreneur des bâtiments, rue de Sèvres, et Martin Rocquet, maître maçon, entrepreneur des bâtiments, rue du Bac, Louis François Rocquet, maître maçon, entrepreneur des bâtiments, rue de Buci, François Rocquet, maître maçon., 24 février 1739; MC/ET/VIII/1029
      Rocquet, Denis
    - Contrat d'apprentissage pour quatre ans entre Jean Bacquenois, bourgeois de Paris, et Clément Harang, maître tourneur, rue de Verneuil, au profit de Jean-Baptiste Fequant âgé de 21 ans, neveu. Il sera nourri, logé, blanchi., 28 février 1739; MC/ET/VIII/1029
  - Minutes. 1739, mars - 1739, mai, mars 1739 - mai 1739; MC/ET/VIII/1030
    - Quittance par Anne Françoise Thérèse Delespine, veuve de Jules Michel Hardouin, écuyer, architecte du roi, contrôleur de ses bâtiments, demeurant au vieux Louvre, en son nom et comme usufruitière de la succession de son mari et en vertu du contrat de mariage de leur fille, Perrette Françoise, avec Martin Bonnaventure, prévôt de la vicomté de Pontoise, passé devant Bontemps, le 20 mai 1732, à Marie Anne Sachot, veuve de Charles Gaspard Dodun, marquis d'Herbault, contrôleur général des finances, de la somme de 6500 livres comme honoraires dus à la succession dudit Hardouin, 'à cause de plans et desseins par luy dressés pour la construction du château d'Herbault et des peines et soins qu'il s'est donné pour la conduitte des ouvrages...', 15 mars 1739; MC/ET/VIII/1030
      À la suite: 1739, 15 mars. Quittance à ladite veuve par Pierre-Charles Delespine, architecte juré expert, demeurant rue l'Évêque, de 1.200 livres pour sa participation aux travaux du château d'Herbault.
      Documents du Minutier central concernant l'histoire de l'art (1700-1750), par Mireille Rambaud, tome II [études I à X, soit 2357 actes], Paris, Archives nationales, 1971, p. 748 (instrument de recherche imprimé dématérialisé, certaines notices sont plus détaillées dans la version intégrale accessible en ligne par la rubrique 'Autres instruments de recherche', voir contexte dans le Plan d’orientation général - Notaires de Paris, guides thématiques du Minutier).
    - Vente de maison au duc de Chaulnes par Pierre Dupuis, l'aîné, entrepreneur des bâtiments à Versailles, 48000 livres; pièces annexées; état de cette maison. Julien Villione entrepreneur des bâtiments, juré expert à Versailles., 25 mars 1739; MC/ET/VIII/1030
      acte de vente; Dupuis, Pierre
    - Compte et décharge de Théodore Simon Reconseille, marchand orfèvre, rue des Deux-Boules., 26 mars 1739; MC/ET/VIII/1030
      compte; décharge; Reconseille, Théodore Simon
    - Procès-verbal de dépôt de deniers de Jean-Baptiste Certain, marchand joailliern rue de Harlay., 11 avril 1739; MC/ET/VIII/1030
      Certain, Jean Baptiste
    - Contrat d'apprentissage pour 5 ans, entre Simon Chiboust, marchand verrier faïencier, rue Montorgueil, et Gilles Bazin, marchand faïencier, rue du Roule, au profit de Nicolas, Louis Bouchar, âgé de 26 ans. Nourri, logé, blanchi., 3 mai 1739; MC/ET/VIII/1030
    - Mariage de Philibert Baudin, fils de François Hyacinthe Baudin, maître menuisier à Nancy, et de la fille de Charles Henri Le Partier, maître sculpteur, rue des Canettes., 8 mai 1739; MC/ET/VIII/1030
      contrat de mariage; Le Partier, Charles Henry
    - Dépôt de deniers de Nicolas Marion, maître peintre, rue de Cléry., 15 mai 1739; MC/ET/VIII/1030
      Marion, Nicolas
    - Inventaire après décès de l'abbé Lay, dont prisée de la bibliothèque., 16 mai 1739; MC/ET/VIII/1030
      Fichier Bibliothèques XVIe-XVIIIe siècles, par Claire Béchu, Marie-Antoinette Fleury, Madeleine Jurgens, Xenia Pamfilova, 1953-1996 (fichier papier entièrement dématérialisé; voir contexte dans le Plan d’orientation général - Notaires de Paris, guides thématiques du Minutier).
      Date de création de la notice: 2012
      inventaire après décès; Lay (abbé); prêtre
  - Minutes. 1739, juin - 1739, juillet, juin 1739 - juillet 1739; MC/ET/VIII/1031
    - Mariage du fils de Jacques Soudin, maître serrurier, rue Saint-Honoré., 24 juin 1739; MC/ET/VIII/1031
      contrat de mariage; Soüdin, Jacques
    - Compte entre la veuve de Charles Gaspard Dodun et Jean Girardin de Santenay, maître charpentier, demeurant rue de Richelieu, comme fondé de procuration de Louis Félix Girardin, maître charpentier, pour les ouvrages de charpenterie faits au château d'Herbault, 'tant de bloc que d'augmentation' suivant le devis du 20 août 1725; annulation du mémoire d'augmentation arrêté par Jules Michel Hardouin, architecte, et quittance de la somme de 1650 livres, comme solde de celle de 13.907 livres 2 sols, à laquelle se montaient les travaux., 6 juillet 1739; MC/ET/VIII/1031
      Documents du Minutier central concernant l'histoire de l'art (1700-1750), par Mireille Rambaud, tome II [études I à X, soit 2357 actes], Paris, Archives nationales, 1971, p. 749 (instrument de recherche imprimé dématérialisé, certaines notices sont plus détaillées dans la version intégrale accessible en ligne par la rubrique 'Autres instruments de recherche', voir contexte dans le Plan d’orientation général - Notaires de Paris, guides thématiques du Minutier).
    - Partage de Louis Privé, orfèvre, rue Saint-Jacques-de-la-Boucherie., 11 juillet 1739; MC/ET/VIII/1031
      partage; Privé, Louis
  - Minutes. 1739, août - 1739, octobre, août 1739 - octobre 1739; MC/ET/VIII/1032
    - Apprentissage de Jacques Henri Mactre, coffretier-malletier, rue de Buci., 12 août 1739; MC/ET/VIII/1032
      contrat d'apprentissage; Mactre, Jacques-Henri
    - Vente de la seigneurie de La Ferté-lez-Saint-Riquier près Abbeville., 13 août 1739; MC/ET/VIII/1032
      Châteaux, hôtels, églises, 1700-1750, par le personnel du Minutier (fichier papier entièrement dématérialisé; voir contexte dans le Plan d’orientation général - Notaires de Paris, guides thématiques du Minutier).
      acte de vente
    - Compte d'exécution testamentaire de Catherine Charlotte de Gramont, maréchale, duchesse de Boufflers, rendu par Jérôme d'Argouges, lieutenant civil, son exécuteur testamentaire. Henri Cliquet, maître peintre, demeurant rue du Bout-du-Monde, fourniture des toiles. Michel Dumas, serrurier, grande rue du Faubourg-Saint-Honoré. Jean Godefray, maître brodeur, rue du Parc-Royal. Pierre Delaitre, menuisier à Issy. Jean-Baptiste Gasteau, maître menuisier. Michel Challe, maître menuisier, rue d'Argenteuil. François Rabourt, maître horloger, cloître des Quinze-Vingts., 23 août 1739; MC/ET/VIII/1032
      Au n° 43 du troisième chapitre des dépenses, mention de 60 livres payées à Pierre Gobert, peintre, pour ouvrage de sa profession faits pour la duchesse, suivant sa quittance du 1er juin 1739.
      Documents du Minutier central concernant l'histoire de l'art (1700-1750), par Mireille Rambaud, tome II [études I à X, soit 2357 actes], Paris, Archives nationales, 1971, p. 285 (instrument de recherche imprimé dématérialisé, certaines notices sont plus détaillées dans la version intégrale accessible en ligne par la rubrique 'Autres instruments de recherche', voir contexte dans le Plan d’orientation général - Notaires de Paris, guides thématiques du Minutier).
      ou
    - Marché et convention par Jacques Legoupy, maître maçon, rue Saint-Sauveur., 25 septembre 1739; MC/ET/VIII/1032
      marché; Legoupy, Jacques
    - Compte entre la veuve de Charles Gaspard Dodun, demeurant en son hôtel, rue Saint-Dominique, et les sieurs François Berthault, architecte entrepreneur, demeurant grande rue du Faubourg-Montmartre, et Thomas Adhenet, architecte juré expert bourgeois, demeurant rue du Bac, comme fondé de procuration de Charles Baudouin, architecte, demeurant à Orléans, rue du Colombier, et de Philippe Guilbois, officier de la duchesse d'Orléans, demeurant à Châteaudun, pour le règlement des dépenses faites par les sieurs Berthault, Baudouin et Guilbois, pour travaux de maçonnerie et autres, dans la construction du château d'Herbault, selon les devis et marché des 20 août 1720 et 1er décembre 1726, et en augmentation sur eux. Le total des sommes dues aux entrepreneurs se montait à 104381 livres 18 sols 2 deniers (noter que tous les mémoires ont été arrêtés par Jules Michel Hardouin, architecte du roi); le total des sommes déjà payées depuis le 1er février 1725 est de 85246 livres 12 sols. Le restant, soit 19135 livres 6 sols 7 deniers, a été réclamé par les entrepreneurs au moyen de sentences et sur procès-verbal d'experts; les entrepreneurs consentent finalement à sa réduction à 15000 livres, somme qui leur est payée par ladite veuve Dodun et dont ils lui donnent quittance., 28 septembre 1739; MC/ET/VIII/1032
      Pièce jointe: 1738, 10 juin. Procuration à Thomas Adhenet par Charles Baudouin. - Léon, notaire à Orléans.
    - Dépôt de testament de Jean Couilhard dit Lecomte, maître menuisier, rue du Bac., 30 septembre 1739; MC/ET/VIII/1032
      testament; Couilhard dit Lecomte, Jean
    - Vente de charge d'emballeur, Toussaint Michel Lelubois, maître horloger, quai Pelletier., 1er octobre 1739; MC/ET/VIII/1032
      acte de vente; Lelubois, Toussaint Michel
    - Mariage de Louis Gorée, peintre, rue des Mauvais-Garçons., 11 octobre 1739; MC/ET/VIII/1032
      contrat de mariage; Gorée, Louis
    - Sous-bail, Jean François Bouvet, maître serrurier, rue Saint-Dominique., 19 octobre 1739; MC/ET/VIII/1032
      bail; Bouvet, Jean François
  - Minutes. 1739, novembre - 1739, décembre, novembre 1739 - décembre 1739; MC/ET/VIII/1033
    - Dépôt de deniers pour le règlement de dettes de Jean Pierre Musnier, maître sellier., 7 novembre 1739 - 19 mai 1741; MC/ET/VIII/1033
      A la suite: 1741, 19 mai. Quittance par Pierre Royer, peintre et directeur de l'académie de Saint-Luc, demeurant rue du Sépulcre, au directeur des créanciers dudit Musnier, de la somme de 3.618 livres 13 sols 9 deniers, due par ce dernier à la succession de son père Louis Royer, ancien directeur de l'académie de Saint-Luc.
      Documents du Minutier central concernant l'histoire de l'art (1700-1750), par Mireille Rambaud, tome II [études I à X, soit 2357 actes], Paris, Archives nationales, 1971, p. 378 (instrument de recherche imprimé dématérialisé, certaines notices sont plus détaillées dans la version intégrale accessible en ligne par la rubrique 'Autres instruments de recherche', voir contexte dans le Plan d’orientation général - Notaires de Paris, guides thématiques du Minutier).
    - Dépôt d'argent de Pierre Malvaux, maître doreur, rue de Seine., 7 novembre 1739; MC/ET/VIII/1033
      Malvaux, Pierre
    - Inventaire après décès de François Joseph de Béthune, duc d'Ancenis, dressé à la requête de Marthe Élisabeth de Roye de La Rochefoucault de Roucy, sa veuve, à l'hôtel de Charost, rue du faubourg Saint-Honoré, et autres lieux., 25 novembre 1739; MC/ET/VIII/1033
      HÔTEL DE CHAROST.
      Ancien Testament, 8 pièces, 15 aunes de cours sur 2. Grotesques, 4 pièces.
      Tapisseries à masques dans les coins des bordures, 6 pièces.
      Tapisseries à pots de fleurs, 5 pièces.
      Toutes ces tapisseries sont prisées dans un lot ... 1.630 l.
      CHÂTEAU DE ROUCY.
      Ancien et Nouveau Testament, 12 pièces, 31 aunes de cours sur 3 (dans un lot) ... 5.230 l.
      Le Jugement dernier, 6 pièces, 20 aunes de cours sur 3 1/2, et Figures grotesques, dessus de porte en tapisserie (dans un lot) ... 1.550 l.
      Des Indiens avec des animaux étranges, 8 pièces, 23 aunes de cours sur 3 1/4 (dans un lot) ... 700 l.
      Des Animaux, Flandre, 10 pièces, 23 aunes de cours sur 3 (dans un lot) ... 1.200 l.
      Des Animaux, Flandre, 8 pièces 20 aunes de cours sur 3 (dans un lot) ... 750 l.
      CHÂTEAU DE MEILLANT.
      Histoire de Joseph, Flandre, 7 pièces, 20 aunes de cours sur 3 (très mauvais état) ... 300 l.
      Tenture parsemée de couronnes, bâtons rompus et armes de Valençay, Aubusson, 9 pièces, 24 aunes de cours sur 3 (mauvais état) ... 200 l.
      Feuillages, petits anges et oiseaux, Flandre, 8 pièces, 23 aunes de cours sur 3 ... 200 l.
      Les Plaisirs de la campagne, Flandre, 7 pièces, 20 aunes 1/2 de cours sur 2 3/4 ... 400 l.
      CHÂTEAU DE MAREUIL.
      Tapisserie à portiques et pots de fleurs, Beauvais, 11 pièces, 27 aunes de cours sur 3 1/4 ... 600 l.
      Bergers et bergères, Angleterre, 17 aunes de cours sur 2 1/2 ... 150 l.
      [Bibliothèque, 6 ff].
      Documents du Minutier central concernant l'histoire de l'art (1700-1750), par Mireille Rambaud, tome II [études I à X, soit 2357 actes], Paris, Archives nationales, 1971, p. 1092 (instrument de recherche imprimé dématérialisé, certaines notices sont plus détaillées dans la version intégrale accessible en ligne par la rubrique 'Autres instruments de recherche', voir contexte dans le Plan d’orientation général - Notaires de Paris, guides thématiques du Minutier).
      Autres dépouillement(s):
      Fichier Bibliothèques.
      Béthune, François Joseph de; Roye de La Rochefoucault de Roucy, Marthe Élisabeth de
    - Partage entre les héritiers de Louis François Rocquet, maître maçon, entrepreneur des bâtiments à Paris., 22 décembre 1739; MC/ET/VIII/1033
      partage; Rocquet, Louis François
  - Minutes. 1740, janvier - 1740, mars, janvier 1740 - mars 1740; MC/ET/VIII/1034
    - Transaction entre Philippe Alexandre, bailli de Conflans, et les autres héritiers d'Armand Bernard Béraud, prêtre docteur de Sorbonne, certains d'entre eux représentés par Gilles Marie Oppenord, surintendant des bâtiments du duc d'Orléans, demeurant rue de Richelieu, à propos de la succession dudit abbé., 25 janvier 1740; MC/ET/VIII/1034
      Documents du Minutier central concernant l'histoire de l'art (1700-1750), par Mireille Rambaud, tome II [études I à X, soit 2357 actes], Paris, Archives nationales, 1971, p. 145 (instrument de recherche imprimé dématérialisé, certaines notices sont plus détaillées dans la version intégrale accessible en ligne par la rubrique 'Autres instruments de recherche', voir contexte dans le Plan d’orientation général - Notaires de Paris, guides thématiques du Minutier).
    - Testament de la veuve de Gabriel Lemercier, maître menuisier à Paris., 8 février 1740; MC/ET/VIII/1034
      testament; Lemercier, Gabriel; menuisier
  - Minutes. 1740, avril - 1740, mai, avril 1740 - mai 1740; MC/ET/VIII/1035
    - Bail pour neuf ans, par Jacques Dropsy et sa femme, à Mathieu La Cassaigne, marchand apothicaire, de partie d'une maison sise rue du Bac où le preneur est déjà domicilié (boutique, laboratoire, chambres), moyennant 650 livres de loyer annuel., 7 avril 1740; MC/ET/VIII/1035
      Documents du Minutier central concernant l'histoire de l'art (1700-1750), par Mireille Rambaud, tome II [études I à X, soit 2357 actes], Paris, Archives nationales, 1971, p. 430 (instrument de recherche imprimé dématérialisé, certaines notices sont plus détaillées dans la version intégrale accessible en ligne par la rubrique 'Autres instruments de recherche', voir contexte dans le Plan d’orientation général - Notaires de Paris, guides thématiques du Minutier).
    - Bail pour six ans, par les mêmes [Jacques Dropsy et sa femme] à Élisabeth Mainguet, veuve de Guillaume Bouse, jardinier, de partie d'une maison rue du Bac, moyennant 400 livres de loyer annuel. Mention en haut: 'N'a servy'., 7 avril 1740; MC/ET/VIII/1035
    - Quittance de Gabriel Nicolas, maçon, rue de la Mortellerie., 25 avril 1740; MC/ET/VIII/1035
      quittance; Nicolas, Gabriel
    - Décharge de pièces, Jean Allain, marchand bijoutier, au coin du quai des Orfèvres., 7 mai 1740; MC/ET/VIII/1035
      Allain, Jean
    - Dépôt de deniers, Abraham Guerne, maître menuisier, rue Beaubourg., 7 mai 1740; MC/ET/VIII/1035
      Guerne, Abraham
    - Vente de charge de garde de la ville de François Rocquet, maître maçon à Paris., 12 mai 1740; MC/ET/VIII/1035
      acte de vente; Rocquet, François
    - Bail à loyer par la veuve de Jean Lemaire, maître maçon, cul du Sac de la rue Comtesse-d'Artois., 15 mai 1740; MC/ET/VIII/1035
      bail; Lemaire, Jean
    - Dépôt par Joseph Adam Saucourt, marchand tapissier, demeurant rue Saint-Martin, paroisse Saint-Nicolas-des-Champs, dans une maison appartenant à Siméon Tourton, bourgeois de Lyon, dont il est le principal locataire, de deniers provenant des loyers de ladite maison, lesquels serviront à payer des mémoires de réparations faites à la maison, mémoires arrêtés par le sieur Quirot, architecte. À noter 18 livres dues à Jean-Baptiste Adam, maître sculpteur marbrier, demeurant rue des Filles-du-Calvaire. Dépôt d'argent de Michel Lageré, maître menuisier, à l'Arsenal. Dépôt de deniers de Didier Ducatel, maître serrurier, rue Maçon, FrançoisDestrice, maître maçon entrepreneur de bâtiments en clos de l'Arsenal, Pierre Danse, maître marbrier, rue Meslay, travaux dans la maison Tourton, rue de Lion., 27 mai 1740; MC/ET/VIII/1035
      Documents du Minutier central concernant l'histoire de l'art (1700-1750), par Mireille Rambaud, tome II [études I à X, soit 2357 actes], Paris, Archives nationales, 1971, p. 403 (instrument de recherche imprimé dématérialisé, certaines notices sont plus détaillées dans la version intégrale accessible en ligne par la rubrique 'Autres instruments de recherche', voir contexte dans le Plan d’orientation général - Notaires de Paris, guides thématiques du Minutier).
  - Minutes. 1740, juin - 1740, juillet, juin 1740 - juillet 1740; MC/ET/VIII/1036
    - Vente de la baronnie de Joncy en Charolais., 15 juin 1740; MC/ET/VIII/1036
    - Mariage de la fille de François François, maître coutelier à Langres., 20 juin 1740; MC/ET/VIII/1036
      contrat de mariage; François, François
    - Dépôt de deniers de Laurent Cercilly, maître doreur à Paris., 4 juillet 1740; MC/ET/VIII/1036
      Cercilly, Laurent
    - Don mutuel, Jean Pierre Roger, maître menuisier, rue de Bourgogne., 10 juillet 1740; MC/ET/VIII/1036
      donation; Roger, Jean Pierre
    - Transport de droits, Antoine Martineau, menuisier, rue des Saints-Pères, Jean Martineau, maître menuisier, rue du Bac, Jacques Martineau, menuisier, rue du Bac., 28 juillet 1740; MC/ET/VIII/1036
      transport de droits; Martineau, Antoine
  - Minutes. 1740, août - 1740, septembre, août 1740 - septembre 1740; MC/ET/VIII/1037
    - Convention Pierre Robert Marion, maître maçon, entrepreneur des bâtiments, rue Bourg-Tibourg, Antoine Cassé, maître serrurier, rue du Temple., 10 août 1740; MC/ET/VIII/1037
      Marion, Pierre Robert
    - Devis des travaux de maçonnerie, charpenterie, etc., à faire pour la reconstruction en une seule, de deux maisons sises rues Saint-Honoré et des Poulies, appartenant aux pauvres, couvent et hôpital de la Charité établis rue des Saints-Pères, suivi du marché aux termes duquel Claude-Paul Chaulot, entrepreneur de bâtiments, demeurant rue de Harlay, s'engage à les effectuer et à les rendre achevés pour le 23 octobre prochain, moyennant 40.000 livres que les religieux promettent de lui payer à leur achèvement., 20 août 1740 - 25 février 1745; MC/ET/VIII/1037
      Étages: quatre et une mansarde. - Trois boutiques. - Matériaux: pierres et moellons.
      Pièces jointes:
      - Plans des caves, du rez de chaussée et du premier étage.
      - Élévation sur la rue Saint-Honoré et sur la rue des Poulies et coupe.